# 收购少数股东股权

提问人：flowdy123 时间：2023-10-11 15:14:22
请教陈版一个问题，D公司控股股东A（持股58%）拟收购内资少数股东B（持股20%）以及外资少数股东C（持股22%），A收购B的股权转让协议9.1签订，A收购C的协议8.24签订。两个收购目前10.11仍未办完股权变更，原因为外资少数股东相关资料邮寄影响进度。A收购B的股权转让款已按约定支付50%，A收购C的转让款协议约定股权变更后支付全款。A收购B的协议中有约定：本协议项下股权变更完成后，出让方不再享有和承担所转让股权相应的股东权利和义务；受让方在享有受让股权相应的股东权利的同时必须承担相应的股东义务。请问，9.30的季报，A能否确认对B的收购，还是待股权变更完成后？A对C呢？

回答人：chenyiwei
1 、A对C的收购，因涉及外资外汇问题，按规定需经过批准，而目前尚未获得，故要考虑最终未能获得批准的可能性，故建议在过户完成且款项支付后确认该收购事项。
2 、A对B的收购：由于“A收购B的协议中有约定：本协议项下股权变更完成后，出让方不再享有和承担所转让股权相应的股东权利和义务”，即标的股权的交割标志是完成股权变更，故在完成股权变更前不能确认对少数股权的收购。